臺灣新竹地方法院刑事裁定
111年度訴字第615號
公  訴  人  臺灣新竹地方檢察署檢察官
被      告  黃南競




選任辯護人  蔡健新律師
            洪晨博律師
上列被告因詐欺等案件，經檢察官提起公訴（111年度偵字第851
7號，第11338號，第11339號，第11340號），本院裁定如下：
    主  文
黃南競提出新臺幣陸拾萬元之保證金後，准予停止羈押，並限制
住居於新北市淡水區新市○路○段○○○巷○○號及自停止羈押之日起
限制出境、出海捌月。
黃南競如未能具保，其羈押期間，自民國壹佰壹拾壹年拾壹月拾
壹日起，延長羈押貳月。
    理  由
一、按被告經法官訊問後，認為犯罪嫌疑重大，有事實足認為有
    勾串共犯或證人之虞者，非予羈押，顯難進行審判或執行者
    ，得羈押之；認為犯刑法第339條之4加重詐欺取財罪，其嫌
    疑重大，有事實足認為有反覆實行同一犯罪之虞，而有羈押
    之必要者，得羈押之。又羈押被告，審判中不得逾3 月，但
    有繼續羈押之必要者，得於期間未滿前，經法院依第101 條
    之規定訊問被告後，以裁定延長之，延長羈押期間，審判中
    每次不得逾2 月，刑事訴訟法第101 條第1 項第2 款、第10
    1條之1第1項第7款、第108 條第1 項前段、第5 項分別定有
    明文。而所謂停止羈押，乃指羈押原因仍在，但無羈押之必
    要，而以具保、責付或限制住居為其替代手段，亦即羈押裁
    定之效力仍然存續，僅其執行予以停止。又許可停止羈押之
    聲請者，應命提出保證書，並指定相當之保證金額；許可停
    止羈押之聲請者，得限制被告之住居，同法第111 條第1 項
    、第5 項亦有明文。
二、被告黃南競因詐欺等案件，經檢察官以其共同涉犯刑法第33
    9條之4第1項第2款之3人以上共同詐欺取財罪、同法第255條
    第2項、第1項之販賣虛偽標記之商品罪、醫療器材管理法第
    60條第1項之輸入不良醫療器材罪、同法第60條第2項之販賣
    不良醫療器材罪、同法第62條第1項之未經核准輸入醫療器
    材罪及同法第62條第2項之販賣未經核准輸入之醫療器材罪
    等罪，提起公訴，經本院受命法官於民國111年8月11日依法
    訊問後，認其涉犯上開罪名，犯罪嫌疑重大，又被告於短期
    間內，多次未經許可輸入本案快篩試劑，且參與政府投標，
    認有反覆實施同一犯罪之虞，另被告所述，與共犯朱壽暉、
    李紫綺有所出入，認被告有勾串共犯或證人之虞，惟本案有
    相關客觀之書證在卷可佐，且被告與共犯之行動電話均已扣
    案，另被告亦非大鑫公司之負責人，認被告雖有上開羈押原
    因，但無羈押必要，命出具新臺幣（下同）400 萬元後代替
    羈押，並限制住居於新北市淡水區新市○路0段000 巷00號，
    並限制出境出海，然因被告覓保無著，認被告有羈押之必要
    ，爰於同日予以羈押。而上開羈押期間3個月即將於111年11
    月10日屆滿。　
三、茲因羈押期限即將屆滿，本院於111年10月27日訊問被告，
    並審酌如下：
　㈠被告雖僅否認起訴書醫療器材管理法第60條第1項之輸入不良
    醫療器材罪、同法第60條第2項之販賣不良醫療器材罪之犯
    行，然有起訴書所列證據在卷可佐，認被告犯起訴書所列各
    罪之犯罪之罪嫌重大，且有反覆實施犯罪之虞，另被告供述
    與共同被告朱壽暉相左，認有勾串共犯或證人之虞，故本件
    羈押原因仍然存在。惟審酌本案之訴訟程度，且本案僅需將
    扣案之快篩試劑送鑑定，以釐清該快篩試劑是否為不良醫療
    器材以及衡酌檢察官、被告及其辯護人訊問時所表示之意見
    ，復審酌本案被告參與之犯罪程度、販售本案快篩試劑 金
    額及同案被告朱壽暉就被告目前尚未分潤本案之犯罪所得乙
    節供明在卷（見本院卷㈠第257頁），認被告提出60萬元之具
    保金額，以及限制住居於新北市淡水區新市○路0段000巷00
    號，應足以對其形成足夠之心理壓力及拘束力，而可作為羈
    押之替代手段，以確保本案未來審理、執行程序之進行，否
    則仍具有羈押之必要性。另權衡目前審理進度、國家司法權
    之有效行使、公共利益維護、被告人身自由、訴訟防禦權受
    限制之程度等要素，並斟酌被告自偵查中即經執行羈押迄今
    ，已歷相當時日，基於比例原則之考量，認被告雖有刑事訴
    訟法第101條第1項第2款、第101條之1第1項第7款所定羈押
    之原因。惟現階段若課予被告以60萬元具保，應足對被告產
    生主觀及客觀之拘束力，達到羈押所欲達成之目的，而得以
    之作為羈押之替代手段。
  ㈡又被告犯罪嫌疑重大，而有下列各款情形之一者，必要時檢
    察官或法官得逕行限制出境、出海。但所犯係最重本刑為拘
    役或專科罰金之案件，不得逕行限制之：一、無一定之住、
    居所者。二、有相當理由足認有逃亡之虞者。三、有相當理
    由足認有湮滅、偽造、變造證據或勾串共犯或證人之虞者。
    又偵查中檢察官聲請延長限制出境、出海，第1次不得逾4月
    ，第2次不得逾2月，以延長2次為限。審判中限制出境、出
    海每次不得逾8月，犯最重本刑為有期徒刑10年以下之罪者
    ，累計不得逾5年；其餘之罪，累計不得逾10年，刑事訴訟
    法第93條之2第1項、第93條之3第2項分別定有明文。限制出
    境、出海係為保全刑事訴訟程序之順利進行，並非涉及確定
    被告對本案應否負擔罪責與科處刑罰之問題，故審酌是否該
    當限制出境、出海之事由暨必要性，毋須如同本案判決應採
    嚴格證明法則，易言之，僅須依自由證明法則使讓法院相信
    「很有可能如此」即為已足，尚無須達到「毫無合理懷疑之
    確信程度」，倘依卷內事證堪認被告犯罪嫌疑重大，同時符
    合法定原因且足以影響審判進行或刑罰之執行者，即得依法
    為之，藉以確保其日後到庭接受審判或執行。查，被告所涉
    前開罪嫌，有起訴書所載供述、非供述證據可佐，堪認被告
    前開罪嫌之犯罪嫌疑均屬重大。又犯罪常伴有逃亡之高度可
    能性，此為脫免刑責、趨吉避凶之基本人性。酌之被告所涉
    各罪之罪責非輕，依通常社會觀念，面對如斯重罪之追訴，
    實具逃亡而滯留海外之可能。準此，本件有相當理由足認被
    告有逃亡之虞，具刑事訴訟法第93條之2第1項第2款之事由
    ，倘不以限制出境、出海之方式，無從排除其出境後滯留國
    外不歸之可能性。從而，本院權衡國家司法權之有效行使、
    社會秩序及公共利益之維護、及被告居住及遷徙自由受限制
    之程度，並斟酌全案情節及審理進度各節，依比例原則詳為
    衡酌，認有限制出境、出海之必要，爰裁定被告自停止羈押
    之日起限制出境、出海捌月。上揭限制內容，由本院通知執
    行機關即內政部移民署及海洋委員會海巡署偵防分署執行之
    。
　㈢綜上，在被告提出上開保證金前，本院認為前述羈押原因、
    必要性依然存在，應自111年11月11日起延長羈押2 月。
四、依刑事訴訟法第220 條、第108 條第1 項、第5 項、第121
    條第1 項、第111 條第1 項、第3項、第4 項、第5項、第93
    條之6，裁定如主文。　　　
中　　華　　民　　國　　111 　年　　10　　月　　28　　日
                  刑事第一庭  審判長  法　官　陳麗芬
                                      法  官  李建慶
                                      法  官  華澹寧
以上正本證明與原本無異。
如不服本裁定應於送達後5日內向本院提出抗告狀。
中　　華　　民　　國　　111 　年　　10　　月　　28　　日
                                      書記官  吳羽君